【裁判字號】    90,簡上,62
【裁判日期】    900713
【裁判案由】    電子遊戲場業管理條例
【裁判全文】
臺灣高雄地方法院刑事判決                            九十年度簡上字第六二號
    上  訴  人  甲○○
    即  被  告
右列被告因電子遊戲場業管理條例案件，不服本院高雄簡易庭八十九年度雄簡字第一
五二○號中華民國九十年一月三日第一審簡易判決（聲請簡易判決處刑案號：八十九
年度偵字第一二三八二號、第二○七三○號），提起上訴，本院判決如左：
    主  文
上訴駁回。
    事  實
一、甲○○明知經營電子遊戲場業，須依電子遊戲場業管理條例相關規定辦理營利事
    業登記，竟未向主管機關高雄市政府辦理營利事業登記，自民國八十九年四月十
    一或十二日起，以高雄市○○區○○路三○五號「祥富電子企業社」前騎樓地為
    營業場所，擺設會產生聲光影像、圖案、動作之娛樂類電子遊戲機「春秋二代」
    一台、「超級滿天星」一台、「孔雀物語」一台、「皇冠迷宮」二台、「滿貫大
    亨」四台、「金明星」三台（均無退幣孔），供不特定之消費者以每次投入新台
    幣（下同）十元之方式消費把玩，而經營電子遊戲場業。嗣於八十九年四月十五
    日下午四時三十分許，為警於上址當場查獲。
二、案經高雄市政府函送臺灣高雄地方法院檢察署檢察官偵查後聲請簡易判決處刑。
    理  由
一、訊據被告甲○○固坦承自八十九年四月十一或十二日起，在高雄市○○區○○路
    三○五號前騎樓地，擺設娛樂類電子遊戲機「春秋二代」一台、「超級滿天星」
    一台、「孔雀物語」一台、「皇冠迷宮」二台、「滿貫大亨」四台、「金明星」
    三台之事實；惟矢口否認有何違反電子遊戲場業管理條例之犯行，辯稱：伊擺設
    在該處的電子遊戲機都是要出售的，只有供有意思購買的人試機，並沒有供一般
    人打玩云云。
二、經查：
  (一)被告自八十九年四月十一或十二日起，在高雄市○○區○○路三○五號前騎樓地
    ，擺設娛樂類電子遊戲機「春秋二代」一台、「超級滿天星」一台、「孔雀物語
    」一台、「皇冠迷宮」二台、「滿貫大亨」四台、「金明星」三台之情，為被告
    所自承，並有高雄市政府警察局三民第二分局鼎金派出所現場臨檢紀錄表一紙及
    現場照片影本四張附卷可稽。
  (二)被告雖以前詞置辯，惟被告前於警訊中即供稱：「我甲○○所有，春秋二代一台
    、超級滿天星一台、孔雀物語一台、皇冠迷宮二台、滿貫大亨四台、金明星三台
    ，共十二台，投硬幣十元十分玩到結束，沒有退幣，因為我在現場，警方通知我
    來。」、「我於八十九年四月十日開始營業（高雄市○○區○○路三○五號），
    每日營業額二百元。」，於偵訊中亦供稱：「（在高雄市○○區○○路三○五號
    一樓的電子遊戲場業是何人經營？）是我。」、「（何時起經營？）我做三、四
    天即被查獲。」等語，絲毫未曾提及其係於該地從事電子遊戲機之買賣、維修，
    況若如被告事後於本院所稱，係將經營誤為從事買賣之意，其又豈會於警訊中表
    示每日之營業額為二百元之語，顯見被告於本院辯稱其於警、偵訊所稱之經營即
    係從事電子遊戲機買賣之意，並無可採；又被告擺設於該處之電子遊戲機多達十
    二台，其中四台為「滿貫大亨」，三台為「金明星」，二台為「皇冠迷宮」，有
    高雄市政府警察局三民第二分局鼎金派出所現場臨檢紀錄表可佐，衡情，倘被告
    將上開電子遊戲機擺設於該處之目的即在吸引客戶上門購買，被告大可僅就不同
    類型之機台各提供一台以便客戶選購，實無需就同一種類之電子遊戲機擺設二至
    四台於該地，況機械之折舊將影響其可出售之價額，被告將電子遊戲機長期擺設
  於室外，無疑將加速其折舊之速度，對其售價自有極大之負面影響，被告當無如
    是為之之理，是被告所辯，實與常情有悖；輔以擺設於該處之電子遊戲機十二台
    均有插電一情，為被告所不否認，由現場採證之照片觀之，各電子遊戲機前並均
    擺設有座椅，有現場照片四張可參，此等電子遊戲機顯已置於隨時可供人打玩之
    情狀，被告又非二十四小時派人於該地看守，禁止無意購買電子遊戲機之人打玩
    該等電子遊戲機，於此等乏人看管之情形下，縱被告確有於電子遊戲機台上標示
    「出售機台」之字樣，亦僅為被告規避刑責之手段而已，其擺設電子遊戲機之目
    的即係在供人打玩甚明。
  (三)另證人乙○○雖於本院證稱係試打機台之語，然證人乙○○稱：「（除了你打的
    那台外，其餘的有無插電？）我要試打的時候，他才插電。」、「（是誰幫你插
    電的？）老闆。」、「（老闆是在裡面開店嗎？）老闆剛好在店裡面，店內還有
    他朋友，他們在那邊講話，我問他們那個是老闆。」（見本院九十年五月八日訊
    問筆錄），被告卻供稱：「（他是如何跟你說的？）當天店內只有我一個人，他
    在騎樓地，我也在那邊，他問我台子是不是在賣的，我跟他說是，可以試打看看
    ，我有跟他說一台八千元，他就開始試打。」、「（你的台子本來就有插電嗎？
    ）是。」、「（其他幾台也都有插嗎？）是。」等語（見本院九十年五月八日訊
    問筆錄），足見被告與證人乙○○就當日二人接洽情形之說詞顯有矛盾，證人乙
    ○○證詞之可信度自屬有疑，尚無足採。
  (四)至被告辯稱於騎樓地經營電子遊戲場業之行為應屬不罰一節；按電子遊戲場業管
    理條例第十一條第一項規定，電子遊戲場業於申請營利事業登記時，除應依相關
    法令辦理外，應向直轄巿、縣（巿）主管機關申請核發營利事業登記證及營業級
    別證，並辦理下列事項之登記：一營業級別、二機具類別、三營業場所管理人、
    四營業場所之地址。故設置以電腦方式操縱，產生或顯示聲光影像、圖案、動作
    之電子遊戲機，供不特定人為益智或娛樂類遊戲之營利事業（同條例第三條、第
    四條參照），應依前開規定辦理營利事業登記，未依該條例辦理營利事業登記者
    ，依同條例第十五條之規定，即不得經營電子場業；又按電子遊戲場業管理條例
    第十五條雖僅規定：「未依本條例規定辦理營利事業登記者，不得經營電子遊戲
    場業」，惟對照同條例第十六條「非電子遊戲場業之其他營利事業，不得就其營
業場所，供『他人』設置電子遊戲機營業」之規定，顯見具有較高違法性之「非
    電子遊戲場業之其他營利事業，未經許可『自行』設置電子遊戲機營業」，亦應
    不在容許之列，而同受該條例第十五條規範。是以不論非電子遊戲場業之其他營
    利事業之規模大小，或是否以擺設電子遊戲機供不特人打玩為其主要營業項目，
    均非所問，此觀該條例第十五條規定之立法意旨係「為健全電子遊戲場之營業秩
    序」自明。因而，任何人未依該條例規定辦理電子遊戲場業之營利事業登記者，
    除不得經營電子遊戲場業外，亦不得在騎樓、走道、寺廟、補習班等場所，自行
    設置電子遊戲機營業，此不啻為電子遊戲場業管理條例第十五條之規定所欲揭櫫
    之真正意旨，經濟部八十九年三月七日經（八九）商字第八九○○五五二一號函
    亦同此認定，是被告自不得因其係將電子遊戲機擺設於騎樓下以為卸責。被告所
    辯，均無足採。事證明確，被告犯行，應堪認定。
三、核被告甲○○所為，係違反電子遊戲場業管理條例第十五條之未依電子遊戲場業
    管理條例規定辦理營利事業登記者，不得經營電子遊戲場業之規定，應依同條例
    第二十二條之規定論處。被告未經許可於同址經營電子遊戲場之行為，係基於同
    一之經營電子遊戲場為業務之犯意，而反覆所為之行為，乃實質上一罪，應僅論
    以一罪。原審因適用電子遊戲場業管理條例第二十二條、刑法第十一條、第四十
    二條第二項、第三項、罰金罰鍰提高標準條例第二條以簡易判決科處被告罰金五
    十萬元，如易服勞役以銀元三百元即新台幣九百元折算一日，罰金總額折算逾六
    個月之日數者，以罰金總額與六個月之日數比例折算，經核認事用法均無違誤，
    量刑亦稱妥適，被告上訴意旨否認犯罪，指摘原判決不當，為無理由，應予駁回
    。
據上論斷，應依刑事訴訟法第四百五十五條之一第一項、第三項、第三百六十八條，
判決如主文。
本案經檢察官葉清財到庭執行職務。
中      華      民      國    九十      年      七      月     十三     日
                                臺灣高雄地方法院刑事第七庭
                                    審判長法  官    涂  裕  斗
                                          法  官    何  秀  燕
                                          法  官    曾  淑  娟
右正本證明與原本無異。
不得上訴。
                                          書記官    陳  恩  如
中      華      民      國    九十      年      七      月     十三     日


司法院資訊處製作；財團法人民間司法改革基金會備份。
